臺灣高等法院刑事判決
110年度上訴字第1204號
上  訴  人  臺灣桃園地方檢察署檢察官
上  訴  人  
即  被  告  劉桂西



選任辯護人  蔡尚樺律師(法扶律師)          
上  訴  人  
即  被  告  蔡雅玲



選任辯護人  許世賢律師(法扶律師)          
上  訴  人  
即  被  告  張秀真


選任辯護人  鄭仁哲律師(法扶律師)          
上列上訴人等因被告等違反毒品危害防制條例案件，不服臺灣桃
園地方法院107年度訴字第324號，中華民國109年8月11日、12月
22日第一審判決（起訴案號：臺灣桃園地方檢察署106年度偵字
第5640、5641、5642、5645號），提起上訴，本院判決如下：
    主  文
原判決撤銷。
乙○○犯如附表甲一所示之罪，各處如附表甲一「罪名及宣告刑
」欄所示之刑及沒收。應執行有期徒刑拾年拾月。
丙○○犯如附表乙一、乙二、乙三所示之罪，各處如附表乙一、
乙二、乙三「罪名及宣告刑」欄所示之刑及沒收。應執行有期徒
刑拾捌年。
甲○○犯如附表乙四所示之罪，各處如附表乙四「罪名及宣告刑
」欄所示之刑及沒收。應執行有期徒刑柒年玖月。
其他上訴駁回。
    犯罪事實
一、乙○○明知海洛因係毒品危害防制條例所列管之第一級毒品
    ，依法不得販賣及轉讓，分別為下列犯行：
(一)意圖營利，基於與丙○○共同販賣第一級毒品之犯意聯絡，於
    如附表甲二所示之時間、地點及方式，販賣第一級毒品海洛
    因予所示之購毒者石上原。
(二)意圖營利，基於販賣第一級毒品之犯意，分別於於如附表甲
    三所示之時間、地點及方式，販賣第一級毒品海洛因予各編
    號所示之購毒者劉俊豪（1次）、周建華（2次）、石上原（
    1次）。
(三)意圖營利，基於與甲○○共同販賣第一級毒品之犯意聯絡，分
    別於如附表甲四所示之時間、地點及方式，販賣第一級毒品
    海洛因予各編號所示之購毒者石上原（2次）。
(四)基於轉讓第一級毒品之犯意，於民國105年1月1日下午5時許
    ，在桃園市○○區○○路000巷00號4樓內，無償轉讓數量不
    詳（未逾10公克）之第一級毒品海洛因供李湘豪施用。
二、丙○○明知海洛因及甲基安非他命分別係毒品危害防制條例
    所列管之第一級及第二級毒品，依法不得販賣，分別為下列
    犯行：
（一）意圖營利，基於販賣第一級毒品海洛因、第二級毒品甲基
      安非他命之犯意，於如附表乙一所示之時間、地點及方式
      ，分別販賣第一級毒品海洛因、第二級毒品甲基安非他命
      予如附表乙一所示之購毒者乙○○（4次）、林譽郎（1次）
      、黃孟堃（4次）。
（二）意圖營利，基於與解憲忠（前往交付毒品，另行通緝）共
      同販賣第一級毒品海洛因、第二級毒品甲基安非他命之犯
      意聯絡，於如附表乙二所示之時間、地點及方式，分別販
      賣第一級毒品海洛因、第二級毒品甲基安非他命予如各編
      號所示之購毒者林譽郎（1次）、許佳萍（1次）。
（三）意圖營利，基於與乙○○共同販賣第一級毒品海洛因之犯意
      聯絡，於如附表乙三所示之時間、地點及方式，販賣第一
      級毒品海洛因予購毒者石上原。
三、甲○○明知海洛因係毒品危害防制條例所列管之第一級毒品，
    依法不得販賣，竟意圖營利，基於與乙○○共同販賣第一級毒
    品海洛因之犯意聯絡，於如附表乙四所示之時間、地點及方
    式，販賣第一級毒品海洛因予購毒者石上原（2次）。
四、案經新北市政府警察局移送臺灣士林地方檢察署陳請臺灣高
    等檢察署檢察長令轉臺灣桃園地方檢察署偵辦。
    理  由
壹、程序部分：
一、通訊監察譯文之證據能力部分：
(一)被告丙○○辯護人主張：依通訊保障及監察法（下稱通保法）
    第5條第4項之規定，執行機關應於開始執行監聽後每15日至
    少作成一次以上之期中報告書，說明監聽進行情形，以及有
    無繼續執行監聽之需要，若有違反，依通保法第18條之1第3
    項規定監聽所取得的內容或衍生的證據，於司法偵查審判或
    其他程序中，不得採為證據；另於108年11月20日高院暨所
    屬法院108年法律座談會刑事類提案第21號法律問題的研討
    ：「若執行機關雖於15日內作成期中報告，卻逾15日始送交
    法院，其監察通信取得之資料有無證據能力?」，若執行機
    關未於15日內作成期中報告，則不在該法律問題研討之範圍
    。本案經調取通訊監察譯文編號5（104年10月6日通訊監察
    ），監聽期間是自104年9月24日開始，依法應於15日內，即
    104年10月9日之前作成期中報告，執行機關於104年10月15
    日始作成期中報告書、同月16日始送交法院（士林地院刑事
    一般卷104聲監字第544號第87-93頁），法官雖在指示事項
    要求執行機關應於104年10月15日前作成監察報告書呈送，
    但是法官有遵守法律之義務，本件理應於104年10月9日之前
    作成期中報告，卻逾15日期間始作成書面，並不會因為法官
    教示錯誤即變成合法；又通訊監察譯文編號6（104年11月3
    日通訊監察），監聽期間是自104年10月23日開始，理應於1
    5日內即104年11月7日之前作成期中報告，遲至104年11月10
    日始作成期中報告書、同年月12日送交法院（士林地院刑事
    一般卷104聲監續字第451號第9至14頁），法官固然在指示
    事項要求執行機關應於104年11月10日前作成報告書呈送，
    同有上述逾越15日期間作成之違法，依通保法第5條第4項、
    第18條之1第3項及相關實務見解，上開監聽行為所取得的監
    聽譯文內容證據，乃警方未依規定作成期中報告，監聽所取
    得之通訊監察錄音譯文，無證據能力，於司法偵查審判及其
    他程序中，均不得採為證據，依據該監聽內容所衍生之乙○○
    證言、丙○○自白均無證據能力等語。
(二)惟查：
  1.103年1月29日修正公布之通保法第5條第4項規定：「執行機
    關應於執行監聽期間內，每15日至少作成1次以上之報告書
    ，說明監聽行為之進行情形，以及有無繼續執行監聽之需要
    。檢察官或核發通訊監察書之法官並得隨時命執行機關提出
    報告。法官依據經驗法則、論理法則自由心證判斷後，發現
    有不應繼續執行監聽之情狀時，應撤銷原核發之通訊監察書
    。」另增訂第18條之1第3項：「違反第5條、第6條或第7條
    規定進行監聽行為所取得之內容或所衍生之證據，於司法偵
    查、審判或其他程序中，均不得採為證據或其他用途，並依
    第17條第2項規定予以銷燬。」並自103年6月29日施行。以
    上係規定執行機關每15日至少「作成」1次期中報告，而非
    期中報告應於15日內陳報且到達核發通訊監察書之法官。又
    核發通訊監察書之法官審酌是否有繼續執行監聽必要時，應
    併予考量期中報告製作日期、方式及陳報法官之時間是否相
    當，以維護受監聽人之權益。是該第5條第4項規定執行機關
    應每15日至少作成1次以上之報告書，說明監聽行為之進行
    情形，以及有無繼續執行監聽之需要，其規範意旨重在使法
    院審查判斷是否有不應繼續執行監聽之情狀，則前15日既經
    審查核准依法監聽，自有證據能力。本件關於對應附表編號
    5（104年10月6通訊監察）、編號6（104年11月3日通訊監察
    對應的監察書係104年度聲監續字第451號，雖係聲監續字案
    號，但係司法警察機關於原監察期間屆滿後，認有持續搜集
    被監聽人相關之違法事證後，調閱相關監察紀錄表，由檢察
    官再為聲請，是該案之監聽票係經法院重新審查而核發，是
    獨立的新案，警方再據以執行監聽，屬合法監聽）之監聽譯
    文，為新北市政府警察局刑警大隊執行通訊監察，前經士林
    地院審核，依卷內資料（本院卷第666、667頁）及調閱相關
    通訊監察資料（士林地院刑事一般卷104聲監字第544號第87
    -93頁、104聲監續字第451號第2頁以下）所示，編號5、6部
    分均為監聽期間前15日內合法監聽所得，並有定期報告，而
    報告寄送到法院日期，與作成日無關，不能混為一談，並無
    辯護人所謂因為法官教示錯誤之不合法作成情狀，依上開說
    明，自有證據能力。上訴人丙○○之辯護人主張編號5、6之
    監聽譯文無證據能力云云，殊非可取。
  2.被告之自白，非出於強暴、脅迫、利誘、詐欺、疲勞訊問、
    違法羈押或其他不正之方法，且與事實相符者，得為證據，
    刑事訴訟法第156條第1項定有明文。此所謂之利誘，係指詢
    （訊）問者誘之以利，使受詢（訊）問者認為是一種條件交
    換之允諾而為自白。然並非任何有利之允諾，均屬禁止之利
    誘，刑事訴追機關於詢（訊）問前，對於相關法定寬典之告
    知，或基於法律賦予對特定處分之裁量空間，在裁量權限內
    為技術性使用，以鼓勵被告或犯罪嫌疑人勇於自白自新，均
    屬合法之偵訊作為，而為法所不禁。被告丙○○於原審之自
    白，經提示編號5、6部分之通訊監察譯文及相關卷證而坦認
    有各次販賣毒品之行為；證人乙○○於偵訊中指證，亦係經
    提示編號5、6部分之通訊監察譯文詢問而指認有向丙○○交
    易海洛因之行為；況提示上開譯文卷證資料，為偵審程序進
    行所必然，並無所謂施以利誘交換自白或證詞之可能。是被
    告乙○○之證述及丙○○於原審自白俱有證據能力，辯護人
    辯稱不得採為證據云云，不足採取。
二、本判決以下援引之審判外供述證據以及書證，本案當事人均
    未爭執其證據能力（被告乙○○其辯護人對於證人石上原、劉
    俊豪2人警詢之證詞爭執無證據能力，本院並未採為證據）
    ，而該等證據經本院審酌並無違法取得之情況，認為適宜做
    為證據，自應有證據能力。
貳、實體部分：           
一、乙○○部分：
（一）附表甲二、甲三（編號4）、甲四及轉讓毒品部分：
      上揭犯罪事實，業據被告乙○○於偵訊、原審及本院審理
      時（見1143號偵卷第87至89頁、原審卷三第192、193頁、
      本院卷第819頁）坦承不諱，核與證人即共同被告丙○○於
      原審、甲○○於警偵訊、原審及本院、證人石上原及劉俊豪
      於偵訊、證人李湘豪偵訊之證述等情節相吻合，並有相關
      通訊監察卷內附偵查報告、通訊監察書、相關搜證照片、
      電話門號基本資料暨通訊監察譯文，以及搜索筆錄、扣押
      物品物目錄表、蒐證畫面翻拍照片等證可稽。其中附表甲
      二部分，被告乙○○於本院已坦承該次犯行，且與監察譯文
      內容相符，證人石上原及被告丙○○於原審改稱附表甲二部
      分沒有交易成功（原審卷三第181頁），然若未成交，丙○○何需詢問石上原「你錢有給他嗎？」，證人石上原回稱
      「我剛剛親手交給他的」等對話，證人石上原及被告丙○○
      於原審翻異前詞顯屬迴護被告乙○○之詞，不足採信。綜上
      ，被告乙○○上開任意性自白與事實相符，堪以採信。
（二）附表甲三編號1部分：
      訊據被告固不否認與證人劉俊豪於所示時間有通話等情，
      惟否認此部分犯行既遂，與其辯護人辯稱：因前往證人劉
      俊豪住處時，劉俊豪表示只有1,000元，差太多，就沒有
      成交，係屬未遂等語。經查：
 （1）被告於104年10月25日下午5時33分許、晚間6時32分許及7
      時36分許，曾以電話號碼0000000000號與證人劉俊豪持用
      之電話號碼0000000000號聯繫約見，並為如附件甲三編號
      1所示之通話內容，此有104年聲監字590號通訊監察書及
      電話附表1份、通訊監察譯文1紙附卷可稽（他字570卷第3
      0頁），且經證人劉俊豪證述屬實，被告於原審準備程序
      時供稱：「確實有聽到電話中劉俊豪跟我講說只差1,000
      元」、「有過去找劉俊豪」等語（見原審卷二第43頁）情
      相合，此部分事實堪以採信。
 （2）觀諸該次通訊監察譯文中，證人劉俊豪係向被告乙○○表示
      ：「我等下拿到錢再打電話給你」、「東哥（指乙○○），
      我跟你講，你幫我留四一」、「我還欠一千元而已啦，所
      以我就說你先幫我放著咩」等語；被告乙○○回以：「我等
      下過去找你啦，你錢有準備好嘛？」、「你弄好打給我啦
      」等語，且被告乙○○於該日晚間7時36分許即表示：「我
      現在剛剛過鐵軌啦」、「差不多兩分鐘就到你家了」等語
      ；證人劉俊豪復以：「好啦，你直接上來我房間就好啦」
      等語（1143號偵卷第16頁）；佐以證人劉俊豪於偵訊時證
      稱：「當天有交易成功，當天我打電話請他幫我留四一的
      海洛因，所謂的四一就是指0.9公克的海洛因、「約在我
      家交易，約了乙○○至我永豐路住處，乙○○拿海洛因進來我
      家，我就拿了5,000元給他，他在對話中講的，剛剛過鐵
      軌，就是指我家附近的鐵軌」等語（1143號偵卷第60、61
      頁），所證交易過程與通訊監察譯文提及之「四一」、「
      到你家」等情節相吻合，堪認證人劉俊豪於偵訊時之證述
      足以採信，與被告乙○○於偵查中自白相符（1143偵卷第88
      頁），堪認被告確有如附表甲三編號1所示，以5000元販
      賣第一級毒品海洛因0.9公克予證人劉俊豪之情事。
 （3）證人劉俊豪於原審改證稱，警詢筆錄遭警員脅迫、在地檢
      署偵訊時，因當時吃藥吃到頭暈暈的，在提藥，不知道在
      說哪些東西，事情經過良久，也不清楚云云（原審卷二第
      141至142頁）。惟查，證人劉俊豪於警詢時係證稱：向綽
      號『東哥』約見購買黃金，四一是指黃金的重量，未曾指證
      係與被告乙○○交易毒品（4128號偵卷二第53頁，不採為證
      據僅供彈劾）；於偵訊時則證稱：在警局說跟東哥（指乙○○）都是買黃金，後來想一想願意講實話，我沒跟他買過
      黃金，我買的是海洛因等語（1143號偵卷第60、61頁），
      若證人劉俊豪於偵訊時有提藥情形，何能為上開辨識詳為
      證述，證人劉俊豪於原審之證述，乃迴護之詞，不足採信
      。
 （4）被告乙○○及其辯護人辯稱因劉俊豪錢差太多，而未實際交
      易等語，惟查，譯文中證人劉俊豪雖曾表示還欠一千元而
      以，然被告於對話中一再以：「我等下過去找你啦，你錢
      有準備好嘛？」、「你弄好打給我啦」等語，嗣被告果前
      往見面，已然知悉劉俊豪將備妥價金，被告乙○○意在成交
      有備前往；證人劉俊豪於偵訊時指證其情，有通訊監察譯
      文足以補強，亦核與被告乙○○於偵查中之自白（1143號偵
      卷第88頁）相吻合，被告及其辯護人辯稱雙方見面後未成
      交，僅屬未遂等情，與事實不符，難以採信。
（三）附表甲三編號2、3部分：
      訊據被告乙○○固不否認曾與證人周建華於104年10月25日
      、10月28日有通話等情，惟矢口否認此部分犯行既遂，其
      辯護人辯稱：被告雖有與證人周建華見面，然被告沒有習
      慣賣給不認識的人，所以104年10月25日第一次見面時被
      告表示沒有帶毒品，沒有賣給證人周建華；104年10月28
      日則因證人周建華見面時表示沒有錢，雙方未成交，均屬
      未遂等語。經查：
（1）被告於104年10月25日上午11時3分許及10月28日上午11時1
     7分許，曾以電話號碼0000000000號與證人周建華持用之電
     話號碼0000000000號聯繫，並為通話，有士院104年聲監字
     590號通訊監察書及電話附表1份、通訊監察譯文1紙附卷可
     稽（見他字570卷第30頁、4128號偵卷一第214頁），且被
     告於原審準備程序時供稱：「這次我是真的過去跟他聊天
     」、「（問：對於檢察官附表四編號3起訴之犯罪事實有何
     意見？）...我說電話中不要講，後面再講」等語（見原審
     卷二第43、44頁），與證人周建華所證：「（問：你是否
     用你的行動電話0000000000打到乙○○的0000000000電話購
     買毒品）是的」等語（見原審卷二第152頁）相符，此部分
     事實，堪以認定。
（2）觀諸被告乙○○於偵查中供承此二次確有販賣第一級毒品予
     周建華（4128號偵卷二第268頁），且相關通訊監察譯文其
     中104年10月25日部分，證人周建華先表示：「我阿華啦，
     我之前找過你」、「我在你家口這邊阿」等語，被告乙○○
     隨稱：「我現在在麥當勞這邊，你過來打給我啦」等語，
     雙方確有約見；104年10月28日部分，被告表示：「一樣對
     吧？」等語，證人周建華即稱：「對」等語（4128號偵卷
     一第214頁）；佐以證人周建華於警詢時證稱：「（問：警
     方現提示你與綽號『東哥』之通訊監察譯文編號1『10月25日』
     ，該段通話是否為你所接聽？內容為何意思？你作何解釋
     ？譯文中你向綽號『東哥』表示你為恩恩的朋友，是否有綽
     號『恩恩』介紹綽號『東哥』與你交易毒品？本次交易有無成
     功？交易何種毒品？數量？金額？於何處交易？）屬實。
     有（交易成功），大約一注約0.01克海洛因，交易金額1,0
     00元，在桃園市中壢區中華路麥當勞旁交易」、「（問：
     現提示你與綽號『東哥』之通訊監察譯文編號2『10月28日』，
     該段通話是否為你所接聽？上記通話內容為何意思？你作
     何解釋？譯文中你向綽號『東哥』表示你要過去了，綽號「
     東哥」則問你一樣對嗎？係指何種毒品？本次交易有無成
     功？交易何毒品？數量？金額？於何處交易？）海洛因毒
     品，有，大約一注0.01克海洛因，交易金額1,000元，也在
     桃園市中壢區中華路麥當勞前交易」；於偵訊時指證明確
     等語（見偵字4128卷二第249頁背面，警詢筆錄有證據能力
     ，見本院卷第252、409頁），與偵訊時所證相符（見4128
     號卷第250頁、1143號偵卷第48、49、50頁），證人周建華
     係以1,000元之價格向被告乙○○購買毒品1.01公克，核與10
     4年10月28日通訊監察譯文中被告提及「一樣對吧」等語相
     吻合，足認被告確有如附表三編號2、3所示販賣第一級毒
     品予證人周建華之情事，可以採取。
（3）被告乙○○及其辯護人雖辯稱這2次實際未販賣予證人周建華
     ，僅屬未遂等語，證人周建華於原審改證稱：「我確認我
     兩次都沒有錢給他（指乙○○），然經原審提示之前所證筆
     錄後，竟稱：忘記整件事情了等情（原審卷二第155至158
     頁），意在迴護被告，難以採取。況查證人周建華於原審
     證稱：「因為我跟他（指乙○○）接觸...只有一、二次」等
     語，雙方既無任何交情，被告豈可能願意無償交付具有高
     度價值及查緝風險之毒品海洛因予證人周建華，甚且若第
     一次交易不成功，何以願再次冒險約見交易，且若證人周
     建華第一次交易未支付購毒價金，何以被告於104年10月28
     日通訊監察譯文中會提及「一樣對吧」等語，足認被告及
     其辯護人此部分辯解，不足採信。
（4）另公訴意旨認附表三編號2、3之交易毒品重量為0.15公克
     ，以及附表三編號3之交易時間為104年10月28日晚間11時1
     7分許，惟交易毒品重量如前證人周建華所證述，均為0. 0
     1公克，以及附件甲三編號2之通訊監察譯文時間係記載為1
     04年10月28日上午11時17分許，此部分容有誤會。又被告
     乙○○辯護人於本院請求傳喚證人石上原、劉俊豪、周建華
     以釐清販毒情狀，惟證人或於原審已經詰證詳盡，或本院
     認為事證已明，均無再行傳訊之必要。
二、丙○○及甲○○部分
（一）附表乙一（除編號3、4部分外）、乙二、乙三、乙四：訊
      據被告丙○○及甲○○均就附表乙一至乙四（除附表乙一編號
      3、4部分外）之犯罪事實，均坦承不諱（見原審卷三第25
      至30頁、第31至32頁、本院卷第824頁），並有如各附表
      所示購毒者指述明確，亦有通訊譯文足資補強，且有如附
      表乙一（編號3、4除外）至四所示「相關證據」欄之各項
      證據在卷可稽，足認被告丙○○及甲○○關此部分之任意性自
      白與事實相符，可以採取。另就附表乙一編號6及8部分，
      起訴書記載被告丙○○係以5,000元出售第一級毒品海洛因0
      .5公克，惟就附表一編號6購毒數量部分，證人黃孟堃於
      警詢時證稱：「我是以5,000元向『恩恩』購買毒品海洛因1
      .1公克」等語（4128號偵卷一第161頁反面），與被告丙○○於偵訊時供稱：「當天交易了5,000元的海洛因，我給他
      約0.9公克的海洛因」等語（4128號偵卷二第194頁）；就
      附表一編號8部分，證人黃孟堃於警詢時證稱：「我是以5
      ,000元向『恩恩』購買毒品海洛因1.1公克」等語（4128號
      偵卷一第162頁反面），被告丙○○於偵訊時則稱：「收了5
      ,000元，交付約0.9公克的海洛因給他」等語（4128號偵
      卷二第195頁），均未見證人黃孟?或被告丙○○提及附表一
      編號6、8之交易毒品重量為0.5公克，公訴意旨顯有誤會
      ，復依有疑惟利於被告原則，以被告丙○○供述之0.9公克
      為認定。
（二）附表乙一編號3、4部分：
      訊據被告丙○○固不否認與證人乙○○於104年10月6日、同年
      月11月3日有通話約見等情，惟否認此部分犯行既遂，與
      其辯護人均辯稱：因其持毒品前往交易時，證人乙○○看貨
      後表示品質不好、或稱老婆在家無法出門，其等就沒有交
      易成功，均係未遂，且因在原審未收到檢察官起訴書，一
      直以為在偵查中承認附表乙一編號3、4為販毒未遂被起訴
      ，所以才會對於起訴事實為認罪陳述云云。經查：被告丙○○原審準備程序及審理中，在有辯護人在場足以保障其訴
      訟倚賴權，就附表乙一編號3、4販毒既遂部分，均坦承其
      情（原審卷一第66頁、卷三第26-28頁），茲詳述如下：
 （1）附表乙一編號3部分，被告丙○○於104年10月6日上午1時6
      分許、5時13分許及6時4分許，曾以電話號碼0000000000
      號與證人乙○○持用之電話號碼0000000000號聯繫，並為相
      關通訊內容，此有104年聲監字544號通訊監察書及電話附
      表1份、通訊監察譯文1紙附卷可稽（見他字570卷第21至2
      4頁、4128號偵卷第16頁編號5所示），並經證人乙○○於偵
      訊證述有104年10月6日向丙○○購買安非他命12000元、海
      洛因13000元，均現金交易等情（5640偵卷二第111、112
      頁）。
 （2）相關通訊監察譯文所示，證人乙○○係向丙○○表示：「我需
      要你，...兩樣都要（綽號東哥想向丙○○購買海洛因及安
      非他命毒品）」、「你把東西帶著，我順便帶你去我那邊
      好了」、「到哪裡了，趕快趕快」等語，而被告丙○○回以
      ：「你需要我？」、「我要出門了阿，好（意指會把東西
      帶著）」、「我現在要到金陵路」等語（4128號偵卷一第
      16頁背面）；佐以證人乙○○於警詢時證稱：「（問：我需
      要你，...兩樣都要，是什麼意思？）我向丙○○購買半兩
      （約18公克）的安非他命及1錢（約3.75公克）海洛因，
      交易金額為12000、13000，都是現金交易」等語（5640號
      偵卷二第79頁），所證交易過程與通訊監察譯文中提及對
      話情節相符，堪認證人乙○○於上開警詢時之證述足以採信
      ，且與被告丙○○於原審之自白（原審卷三第28頁）相吻合
      ，足認被告丙○○有如編號3所示販賣第一級毒品海洛因、
      第二級毒品予乙○○既遂之事實。
 （3）附表乙一編號4部分，被告丙○○於104年11月3日下午11時4
      4分許、11月4日上午0時48分分許，曾以電話號碼0000000
       000號與證人乙○○持用之電話號碼0000000000號聯繫，並
      為相關通訊內容，此有104年聲監續字451號通訊監察書及
      電話附表1份、通訊監察譯文1紙附卷可稽（見他字570卷
      第21至24頁、5640號偵卷二第30頁編號6所示譯文），並
      經證人乙○○於偵訊時指證104年11月3日係購買半錢海洛因
      7000元，以現金交易等情（5640偵卷二第79、11 1、112
      頁）。
 （4）相關通訊監察譯文所示，證人乙○○係向丙○○表示：「我要
      那個，...找你要就是下午你去的那個相反」、「那的你
      要給我多少錢」、「你要跟我說，我才知道多少錢阿」等
      語，而被告丙○○回以：「你找我喔？」、「七千阿」，之
      後證人乙○○稱「我現在不方便出門，看能不能叫弟弟拿來
      」，經被告丙○○詢問理由，證人乙○○稱「我在跟我老婆講
      事情」等語，然至11月4日凌晨0時48分許證人乙○○稱「我
      過去好了」、「你過來啦」，被告丙○○回以「好我過去」
      （5640號偵卷二第30頁背面）；佐以證人乙○○於警詢時證
      稱：「（問：相反的七千元，...當次有無交易成功？）
      我在104年11月4日1時許，丙○○來我家（桃園市○○區○○路0
      00巷00號4樓）交易毒品，向她購買半錢海洛因（約1.8公
      克），金額7000元，現金交易。」等語，於偵訊時證稱「
      譯文是我與丙○○對話，相反的是指海洛因，是我要向丙○○
      買海洛因，金額是7000元，...誰拿給我的忘記了」（564
      0號偵卷二第112頁），所證交易之初，乙○○確實因為老婆
      在家而無法交易，但相隔1小時內即11月4日凌晨零時48分
      ，雙方再次通聯約見，推認可以完成交易，且以常理推斷
      其過程與通訊監察譯文中提及對話情節相吻合，堪認證人
      乙○○之指證足以採信，且與被告丙○○於原審之自白（原審
      卷三第28頁）相符，被告丙○○確有如編號4所示販賣第一
      級毒品海洛因予證人乙○○既遂之事實。
 （5）證人乙○○於本院審理時翻異前詞改證稱略以：編號3那次
      的毒品海洛因和安非他命，原本要向丙○○買，但碰面後因
      我錢不夠，所以丙○○沒賣給我，我在警察局供稱我有買到
      海洛因部分是記錯了，...有沒有交易我忘記了，地點我
      也忘記了，...與丙○○對話，說什麼我也忘記了警偵訊時
      兩個供述不相同，時間太久，我忘記了，最後應該也沒有
      交易成功，當時是如何交易、有無交易成功、交易細節我
      都忘記了。丙○○之前說她一直在我家門口等，但是我太太
      在家不方便交易，所以有沒有交易成功，時間太久，我不
      太記得，若是照丙○○說的我太太在家，應該交易沒有成功
      ，是我記錯了，經詰問後，被告乙○○俱以時間太久，有些
      事確實忘記了，因為這個是在蠻多年前的事情，以之前在
      偵訊筆錄記載較符合真實等語，證人乙○○於本院明確證述
      記憶不清，陳明概以檢察官訊問時之證述屬實，從而，被
      告丙○○及辯護人關此部分所辯上開交易未完成，僅屬未遂
      云云，殊非可取。
三、販賣毒品係違法行為，非可公然為之，且有其獨特之販售通
    路及管道，復無一定之公定價格，容易增減分裝份量，是其
    各次買賣之價格，當亦各有差異，或隨供需雙方之資力、關
    係之深淺、需求之數量、貨源之充裕與否、販賣者對於資金
    之需求程度如何，以及政府查緝之態度，為各種不同之風險
    評估，而為機動性之調整，是其價格標準，自非一成不變，
    且販賣者從各種「價差」或「量差」或「純度」謀取利潤方
    式，亦有差異，然其所圖利益之非法販賣行為目的，則屬相
    同，並無二致。況依一般民眾普遍認知，毒品價格非低、取
    得不易，且毒品之非法交易，向為政府查禁森嚴且重罰不寬
    貸，衡諸常情，倘非有利可圖，殊無甘冒持有毒品遭查獲、
    重罰之極大風險，無端親送至交易處所，或以自身住居所附
    近為交易處所之理。從而，舉凡有償交易，除足反證其確另
    基於某種非圖利本意之關係外，通常尚難因無法查悉其買進
    、賣出之差價，而推諉無營利之意思，或阻卻販賣犯行之追
    訴。故凡為販賣之不法行為者，其販入之價格必較售出之價
    格低廉，而有從中賺取買賣差價牟利之意圖及事實，應屬符
    合論理法則而不違背社會通常經驗之合理判斷。被告等於出
    售毒品時，均有收取相當款項，顯係為獲取金錢而犯本案犯
    行，足認渠等確係基於營利之意圖而為本案販賣毒品之犯行
    無疑。
四、綜上所述，被告等3人之犯行，均堪以認定，各應依法論科
    。
參、論罪科刑：
一、按行為後法律有變更者，適用行為時之法律。但行為後之法
    律有利於行為人者，適用最有利於行為人之法律，刑法第2
    條第1項定有明文。查被告等3人行為後毒品危害防制條例第
    4條第1項、第2項已於109年1月15日華總一義字第109000040
    91號令修正公布，自109年7月15日起施行。修正前毒品危害
    防制條例第4條第1項係規定「製造、運輸、販賣第一級毒品
    者，處死刑或無期徒刑；處無期徒刑者，得併科新臺幣2,00
    0萬元以下罰金」，第2項規定「製造、運輸、販賣第二級毒
    品者，處無期徒刑或七年以上有期徒刑，得併科新臺幣1,00
    0萬元以下罰金」，同條例第17條第2項規定：「犯第4條至
    第8條之罪於偵查及審判中均自白者，減輕其刑」；修正後
    毒品危害防制條例第4條第1項則規定「製造、運輸、販賣第
    一級毒品者，處死刑或無期徒刑；處無期徒刑者，得併科新
    臺幣3,000萬元以下罰金」、第2項則規定「製造、運輸、販
    賣第二級毒品者，處無期徒刑或十年以上有期徒刑，得併科
    新臺幣1,500萬元以下罰金」，同條例第17條第2項則為：「
    犯第4條至第8條之罪於偵查及歷次審判中均自白者，減輕其
    刑」，增加減刑之要件，排除未於事實審各審級均自白犯罪
    之被告，適用該條規定減刑。經比較新舊法之結果，修正後
    之規定對被告並非有利，依刑法第2條第1項前段規定，應適
    用行為時即修正前毒品危害防制條例第4條第1項、第2項及
    第17條第2項之規定。
二、核被告乙○○就附表甲二編號1、附表甲三編號1至4、附表甲
    四編號1、2所為，均係犯修正前毒品危害防制條例第4條第1
    項之販賣第一級毒品罪；就犯罪事實四所為，係犯毒品危害
    防制條例第8條第1項之轉讓第一級毒品罪。核被告丙○○就附
    表乙一編號1、2、9及附表乙二編號2所為，均係犯修正前毒
    品危害防制條例第4條第2項之販賣第二級毒品罪；就附表乙
    一編號4至8、附表乙二編號1、附表乙三編號1所為，均係犯
    修正前毒品危害防制條例第4條第1項之販賣第一級毒品罪；
    就附表乙一編號3所為，係犯修正前毒品危害防制條例第4條
    第1項、第2項之販賣第一級毒品及第二級毒品等罪；被告甲○○就附表乙四編號1、2所為，均係犯修正前毒品危害防制條
    例第4條第1項之販賣第一級毒品罪。
三、渠等販賣或轉讓前所持有第一級及第二級毒品之低度行為，
    分別為販賣、轉讓之高度行為所吸收，均不另論罪。又被告
    丙○○就附表乙一編號3同時販賣第一級及第二級毒品，係以
    一行為觸犯二罪名，為想像競合犯，應從一重之販賣第一級
    毒品罪處斷。又被告乙○○就附表甲二編號1、附表三甲編號1
    至4、附表甲四編號1至2及犯罪事實四所示之罪間；被告丙○○所犯如附表乙一編號1至9、附表乙二編號1至2、附表乙三
    編號1；被告甲○○就附表乙四編號1至2所示之罪間，均犯意
    各別，行為互殊，自應分論併罰。
四、被告乙○○與丙○○就附表甲二編號1之犯行；被告丙○○與解憲
    忠就附表乙二編號1至2之犯行；被告丙○○與乙○○就附表三編
    號1之犯行；被告甲○○與乙○○就附表甲四編號1、2（即附表
    乙四編號1、2）之犯行，均分別具有犯意聯絡及行為分擔，
    均為共同正犯。
五、被告乙○○前於103年間，因施用毒品案件，經本院以103年度
    桃簡字第771號簡易判決判處有期徒刑6月，並於103年7月10
    日易科罰金執行完畢；被告丙○○前於96年間，因施用毒品案
    件，經桃院以96年度審訴字第1353號判決判處有期徒刑8月
    、4月確定，又於97年間，因施用毒品案件，經桃院以97年
    度審訴字第1292號判決判處有期徒刑8月、4月確定，復於同
    年間，因施用毒品案件，經桃院以97年度審訴字第3310號判
    決判處有期徒刑9月確定，並經定執行刑後，於100年5月11
    日縮短刑期假釋出監，於101年3月10日保護管束期滿，假釋
    未經撤銷，未執行之刑以執行完畢論；被告甲○○前於98年間
    ，因施用毒品案件，經桃院以98年度審訴字第2675號判決判
    處有期徒刑10月、3月，並經定應執行有期徒刑11月確定，
    嗣於101年8月30日縮短刑期執行完畢，此分別有被告3人之
    臺灣高等法院被告前案紀錄表各1份在卷可稽，渠等於前開
    有期徒刑執行完畢後，5年內均故意再犯本件有期徒刑以上
    之各罪，均為累犯，惟參酌被告行為後司法院大法官於108
    年2月22日作成釋字第775號解釋，認有關累犯加重本刑部分
    ，不生違反憲法一行為不二罰原則之問題。惟其不分情節，
    基於累犯者有其特別惡性及對刑罰反應力薄弱等立法理由，
    一律須加重最低本刑，於不符合刑法第59條所定要件之情形
    下，致生行為人所受之刑罰超過其所應負擔罪責之個案，其
    人身自由因此遭受過苛之侵害部分，對人民受憲法第8條保
    障之人身自由所為限制，不符憲法罪刑相當原則，牴觸憲法
    第23條比例原則。於此範圍內，有關機關應自本解釋公布之
    日起2年內，依本解釋意旨修正之。於修正前，為避免發生
    上述罪刑不相當之情形，法院就該個案應依本解釋意旨，裁
    量是否加重最低本刑（司法院釋字第775號解釋意旨參照）
    。經查，被告3人前開構成累犯之前科均係施用毒品罪，乃
    自戕行為，與本案販賣毒品罪之本質不同，犯罪時間亦有間
    隔，尚無確切事證足認被告3人有何特別之重大惡性，或對
    刑罰之反應力薄弱等教化上之特殊原因，是綜觀全案情節，
    對比本案罪名之法定刑，其罪刑應屬相當，依上述解釋意旨
    ，自無再依刑法第47條第1項規定加重其刑之必要，而於量
    刑時依刑法第57條之規定，於法定刑內予以斟酌即可。
六、按犯毒品危害防制條例第4條至第8條之罪，於偵查及審判中
    均自白者，減輕其刑，毒品危害防制條例第17條第2 項定有
    明文。被告乙○○於偵查及本院審理時，就附表甲二（被告乙○○於本院審理時已坦承）、甲三編號4、甲四編號1、2及犯
    罪事實四之犯行自白，以及被告丙○○於偵查及本院審理時，
    就附表乙一編號1、2、5至9、附表乙二編號1至2、附表乙三
    編號1之犯行自白；以及被告甲○○於偵查及本院審理時，就
    附表乙四編號1、2之犯行，均於偵審中自白，均依毒品危害
    防制條例第17條第2項之規定減輕其刑。併敘：被告丙○○就
    附表乙一編號3部分，於警詢時供稱：「是我接聽，這次乙○○要向我購買海洛因毒品及安非他命毒品，當時我攜帶海洛
    因毒品及安非他命毒品去他的住處，他看了之後跟我說這個
    毒品品質不好，所以這次沒有交易成功」等語（見5640號偵
    卷二第19頁）；於偵訊時稱：「是我跟乙○○的對話，乙○○問
    我是否過去，但我記得我沒有過去，沒有交易成功」等語（
    5640號偵卷二第102頁）；另就附表乙一編號4部分，於警詢
    時供稱：「這通是他要向我購買海洛因7,000元，當時我帶
    著海洛因前往他另外一個住處要跟他交易，我到現場之後，
    就在他家門口一直等他，他說他老婆在家，不方便跟我交易
    ，所以這次沒有交易成功」等語（5640號偵卷二第20頁），
    於偵訊時則稱：「是我跟乙○○的對話，這次沒有交易成功，
    因為乙○○的老婆在家」等語（5640號偵卷二第102頁），被
    告丙○○於本院審理中否認販賣既遂，是就附表乙一編號3、4
    並未於偵審中自白，無從依毒品危害防制條例第17條第2項
    減輕其刑；另公訴意旨就被告丙○○關於附表乙一編號9、附
    表乙二編號2、附表乙三編號1部分未認合於偵查中自白，然
    查，附表乙一編號9部分，被告丙○○於偵訊時供稱：「是的
    ，『男的』就是安非他命，當天石上原跟我買了2,000元的安
    非他命，約在楊梅永平路附近交易」等語（4128號偵卷二第
    195頁）；就附表乙二編號2部分，被告丙○○於偵訊時供稱：
    「交易海洛因，『15』我忘記是指0.15或是1,500元，『譯文中
    弟弟去了』是因為解憲忠剛好要出門，我就請他幫忙拿去在
    我當時永平路住處附近之加油站」、「（問：許佳萍稱，當
    時跟你購買的是安非他命，意見？）我忘記了」、「（問：
    當時許佳萍有無給付購買的價款？）有，因為解憲忠有將錢
    交給我，但我忘了交易金額」等語（5640號偵卷二第101頁
    ）；就附表乙三編號1部分，被告丙○○於警詢時供稱：「是
    我接聽，石上原向我購買海洛因毒品0.4公克2,000元，這次
    有交易成功」等語（5640號偵卷二第22頁），顯見被告丙○○
    就附表乙一編號9、附表乙二編號2、附表乙三編號1部分於
    偵查時均曾為認罪之表示，符合上開第17條第2項減刑之規
    定，公訴意旨就此部分容有誤會。
七、毒品危害防制條例第17條第1項規定「犯第4條至第8條、第1
    0條或第11條之罪，供出毒品來源，因而查獲其他正犯或共
    犯者，減輕或免除其刑。」所謂「毒品來源」，係指本案犯
    行之毒品從何而來之情形，必以被告所稱其本案所販賣之毒
    品來源與嗣後查獲之其他正犯或共犯間具有關聯性，而屬於
    前後手、上下游之有相當之因果關係者而言。且為避免供出
    者為圖減輕或免除刑責，故意虛構其他正犯或共犯之犯罪事
    證，所供或因明顯不合情理，或因僅有單一指述、別無佐證
    ，致該被供出之其他正犯或共犯嗣後獲不起訴處分確定者，
    即無前揭減免刑責寬典之適用。蓋若對供出者所為供述漫無
    限制，縱嗣經不起訴處分確定，仍認有上開寬典之適用，非
    但無益於毒品斷絕、防止重大危害社會治安之立法目的，更
    助長栽贓誣陷之風氣，耗費有限之司法資源，並使無辜者有
    遭受不白之冤之虞，當非立法之本意。故該規定所稱「供出
    毒品來源，因而查獲其他正犯或共犯者」，係指犯罪行為人
    供出毒品來源之對向性正犯，或與其具有共同正犯、共犯（
    教唆犯、幫助犯）關係之毒品由來之人的相關資料，使調查
    或偵查犯罪之公務員得據以對之發動調查或偵查程序，並因
    而確實查獲其人及其犯行，始足當之。亦即被告所供述其所
    販賣之本案毒品來源，必以嗣後經偵查機關依其供述而確實
    查獲其他正犯或共犯，且二者間具有因果關係及關聯性，始
    符合該項減免刑責之規定，倘未因供出毒品來源而確實查獲
    其他正犯或共犯者，祇得執為犯罪行為人犯罪後態度之量刑
    審酌事項。經查，被告供稱其毒品上游為李致億及余旻修，
    經新北市政府警察局刑事警察大隊追查移送，有新北市政府
    警察局刑事警察大隊109年5月28日新北警刑二字第10945462
    50號函及所附員警職務報告、105年3月9日新北警刑三字第0
    1053360861號刑事案件移送書各1份在卷可考（原審卷二第2
    77至312頁），然李致億及余旻修販賣毒品予被告部分，業
    經臺灣桃園地方檢察署檢察官以106年度偵字第5640、564 3
    、5646號案件為不起訴處分，有該不起訴處分書1份在卷可
    稽（5640號偵卷二第118至120頁背面）；查被告乙○○於警詢
    中供稱以其使用之行動電話門號0000000000號聯絡李致億所
    使用之行動電話門號0000000000號，相約交易毒品，李致億
    攜毒前往乙○○住處見面，為警循線查獲並扣得毒品、分裝袋
    、磅秤等物，證人李致億（綽號山豬，所涉施用毒品、持有
    第一級毒品純質淨重逾10公克及第二級毒品純質淨重逾20公
    克部分，經提起公訴）於偵查中供承其分別基於販賣第一級
    毒品、第二級毒品以牟利之犯意，於104年10月中旬在乙○○
    彼時中華路住處附近，以13000元交易第一級毒品海洛因1錢
    ，又於同年11月初在乙○○彼時中華路住處附近，以13000元
    交易第一級毒品海洛因1錢，以13000元交易第二級毒品甲基
    安非他命1兩，又於同年12月初在中華路住處附近，約定以1
    3000元交易第一級毒品海洛因1錢，但乙○○僅交付9000元，
    是乙○○於105年1月5日電話聯絡李致億要償還餘款等情（見1
    04年度他字第2314號卷105年1月7日訊問筆錄、4128號偵卷
    二第265頁），雖檢察官關此為不起訴處分，理由略以：乙○○己身涉有本案販賣第一級、第二級毒品案件（經以106年度
    偵字第5640、5641號偵辦中），始供出毒品來源，其證言是
    否期冀可獲減刑之寬典，要非無疑；復以李致億經查獲時，
    雖持有上開扣案海洛因、甲基安非他命等物，然持有毒品原
    因不一，舉凡因意圖販賣營利而持有，或為圖轉讓而持有，
    或因單純供己施用而購入持有，均有可能，而李致億106年
    度毒偵字第1307號提起公訴，益證李致億有施用毒品之慣習
    ，且被告李致億另涉施用毒品罪嫌（106年度毒偵字第1307
    號）提起公訴，被查獲持有上開毒品以供施用，亦屬合理，
    尚難僅因持有毒品，遽認李致億涉有販賣毒品之犯行，佐以
    事前並未實施通訊監察，亦已逾通聯調閱、查詢時間，亦無
    查獲帳冊等物以佐證販毒犯行，自難僅以證人之單一指訴，
    遽認被告李致億涉有販賣毒品予乙○○之犯行，致無從認有因
    被告乙○○之供述而查獲其他共犯或正犯情形等情。衡情，被
    告乙○○確有供出其毒品來源，因而查獲李致億，李致億亦坦
    認其事，僅係檢察官採證認事之標準而未就販毒部分予以起
    訴，參酌前揭立法意旨，及有疑利於被告原則，就被告乙○○
    所犯，除附表甲二犯行早於104年10月中旬，毒品來源無從
    認定係來自李致億外，關於附表甲三至五及轉讓海洛因部分
    ，足認有供出來源因而查獲上游李致億，自合於毒品危害防
    制條例第17條第1項減免其刑之規定，惟以被告乙○○犯罪情
    節、犯罪所生危害及其指述之毒品來源所能防止杜絕毒品氾
    濫之程度等情狀，本院認尚不除以免除其刑，爰依毒品危害
    防制條例第17條第1項規定減輕其刑。至於被告丙○○雖供稱
    其上游為黃保欽，然黃保欽於被告丙○○供述前之104年12月3
    1日即因毒品案入監服刑，有新北市政府警察局刑事警察大
    隊109年5月28日新北警刑二字第1094546250號函及所附員警
    職務報告1紙在卷可考（見原審卷二第277頁至第279頁），
    難認有因被告丙○○之供述而查獲其他共犯或正犯情形。又被
    告甲○○辯護人雖以甲○○於警詢有供述其毒品上游係乙○○，而
    乙○○之毒品有向綽號「山豬」者所購買，然查，被告甲○○與
    乙○○同被查獲販賣第一級毒品，於警詢有供述其毒品上游為
    乙○○，乙○○之毒品上游是綽號「山豬」及余旻修等，經新北
    市政府警察局刑事警察大隊追查並移送，已如前述（1142號
    偵卷第8至9頁、原審卷二第277頁至第312頁），然所供之上
    游乙○○，因與乙○○同時被查獲，乙○○已供述2人共同販毒，
    且李致億姓名為乙○○所供述，被告甲○○僅供出綽號「山豬」
    ，顯然與毒品危害防制條例第17條第1項之要件未合，無從
    邀此減免其刑之寬典，附此敘明。
八、按刑法第59條規定犯罪之情狀可憫恕者，得酌量減輕其刑，
    其所謂「犯罪之情狀」，與同法第57條規定科刑時應審酌之
    一切情狀，並非有截然不同之領域，於裁判上酌減其刑時，
    應就犯罪一切情狀（包括第57條所列舉之10款事項），予以
    全盤考量，審酌其犯罪有無可憫恕之事由，即有無特殊之原
    因與環境，在客觀上足以引起一般同情，以及宣告法定低度
    刑，是否猶嫌過重等等，以為判斷。而就販賣毒品案件中，
    同為販賣毒品之人，其原因動機不一，犯罪情節未必盡同，
    或有大盤毒梟者，亦有中、小盤之分，甚或僅止於吸毒者同
    儕間為求互通有無之有償轉讓者亦有之，其販賣行為所造成
    危害社會之程度自屬有異，於此情形，倘依其情狀處以適當
    徒刑，即足以懲儆，並可達防衛社會之目的者，自非不可依
    客觀之犯行與主觀之惡性二者加以考量其情狀，是否有可憫
    恕之處，適用刑法第59條之規定酌量減輕其刑，期使個案裁
    判之量刑，能斟酌至當，符合比例原則，惟如別有法定減輕
    之事由，應先依法定減輕事由減輕其刑後，猶嫌過重時，始
    得為之。查被告乙○○所犯附表甲二編號1、甲三編號1至4、
    甲四編號1、2之販賣第一級毒品犯行，以及被告丙○○所犯附
    表乙一編號3至8、乙二編號1、乙三編號1之販賣第一級毒品
    犯行，以及被告甲○○犯附表乙四編號1、2之販賣第一級毒品
    犯行，均並未有何巨大獲利，與販賣毒品之數量動輒達數公
    斤以上之嚴重危害社會治安情形不同，其貪圖從中賺取利益
    ，所為對社會治安及國民健康造成侵害之範圍、程度尚非巨
    大，是衡酌上述各情，認量處販賣第一級毒品罪之法定最低
    度刑，仍有情輕法重之情，在客觀上足以引起一般人之同情
    ，爰就上開販賣第一級毒品部分均依刑法第59條規定酌減其
    刑，且與上開修正前毒品危害防制條例第17條第2項、第17
    條第1項之減刑事由遞減之。至被告丙○○附表乙一編號1、2
    、9、附表乙二編號2部分既均已適用毒品危害防制條例第17
    條第2項規定減刑，法定刑已有相當減輕，以被告丙○○販賣
    之數量、價金及次數，實難認有何情輕法重或情堪憫恕之情
    ，無從再依刑法第59條規定，酌減被告丙○○關此販賣第二級
    毒品部分之刑，被告丙○○及其辯護人此部分請求尚難遽採。
九、爰審酌被告3人為牟取個人私利，無視政府反毒政策宣導及
    國家禁令，猶販賣及轉讓毒品予他人，影響所及，恐使他人
    因此毒品成癮，戕害國人之生命、身體法益，社會、國家之
    法益亦有受危害之虞，嚴重侵害社會秩序，猶無視國家杜絕
    毒品犯罪之禁令，共同或單獨販賣第一、二級毒品以牟利，
    次數非少，足見法治觀念薄弱，行為偏差，應嚴予非難，兼
    衡被告於歷次偵審時自陳乙○○擔任房屋仲介、高中畢業、經
    濟狀況勉持，丙○○無業、高中肄業、經濟狀況小康，甲○○從
    事服務業、高中肄業、經濟狀況貧寒、尚有未成年子女待扶
    養，渠等為本案犯行之動機、目的、手段、所生危害、販賣
    及轉讓毒品之數量、價額多寡等一切情狀，分別量處如附表
    甲、乙各編號所示之刑，資為懲儆。暨整體犯罪非難評價，
    其罪數所反映被告之人格特性與犯罪傾向，及數罪對法益侵
    害之加重效應及刑罰之內部界限，依多數犯罪責任遞減原則
    ，定其應執行之刑如主文第二、三、四項所示，以符合罪刑
    相當及比例原則，實現刑罰權之公平正義。
肆、沒收：
一、按犯罪所得，屬於犯罪行為人者，沒收之，於全部或一部不
    能沒收或不宜執行沒收時，追徵其價額，刑法第38條之1 第
    1項前段、第3項分別定有明文。經查，（一）附表甲二編號
    1之毒品交易價金，被告丙○○否認取得，經證人石上原表示
    有親手交付被告乙○○（原審卷二第162-163頁、4128號偵卷
    一第23頁背面），足認附表甲二編號1之毒品價金2000元係
    由被告乙○○所收取，既未交付被告丙○○，當屬被告乙○○之販
    賣毒品所得；（二）附表甲三編號1至4之毒品價金，均係被
    告乙○○販賣毒品之所得，雖未據扣案，然既屬因犯罪所取得
    之財物，均應依刑法第38條之1第1項前段規定宣告沒收，於
    全部或一部不能沒收或不宜執行沒收時，依同條第3項規定
    ，追徵其價額；（三）附表甲四編號1、2之毒品價金，被告
    乙○○否認取得（見原審卷二第47頁），稱係由被告甲○○前往
    交易，然證人石上原證述有交付價金予甲○○（即附表乙四編
    號1、2部分，未扣案之犯罪所得各2000元，均於甲○○「罪名
    及宣告刑」欄為沒收、追徵」），既無積極證據足認被告乙○○確有自被告甲○○處取得此部分毒品價金，爰就附表四編號
    1至2部分不予宣告犯罪所得之沒收。（四）附表乙一至四各
    編號所示之犯罪所得，均係被告丙○○、甲○○分別販賣毒品之
    所得，雖未據扣案，然既屬因犯罪所取得之財物，自應依刑
    法第38條之1第1項前段規定宣告沒收，於全部或一部不能沒
    收時，依同條第3項規定，追徵其價額。
二、按犯毒品危害防制條例第4 條至第9 條、第12條、第13條或
    第14條第1 項、第2 項之罪者，其供犯罪所用之物，不問屬
    於犯罪行為人與否，均沒收之，毒品危害防制條例第19條第
    1項定有明文。經查：（一）扣案之華為手機1支（含電話號
    碼0000000000號之SIM卡1只），係被告乙○○用以聯繫附表甲
    三編號4、甲四編號1至2（與甲○○間聯繫附表乙四使用）販
    賣毒品事宜所用之物，有通訊監察譯文各1份在卷可考（412
    8號偵卷一第189、190頁），自屬被告劉桂犯附表甲三編號4
    、甲四編號1至2（與甲○○犯附表乙四使用）犯罪所用之物，
    均應依毒品危害防制條例第19條第1項規定，宣告沒收。（
    二）至被告乙○○其餘遭扣案之物，其中分裝袋2包及注射針
    筒19支，均經被告乙○○否認為其所有；甲基安非他命2包、
    海洛因2包、甲基安非他命殘渣袋3包均供稱係供己吸食毒品
    所用；HTC手機1支、三星平板1台、鑰匙1把、4,500元則稱
    與本案無關等語（原審卷二第62頁），以及被告甲○○遭扣案
    之華為手機1支（含電話號碼0000000000號之SIM卡1只）及M
    1手機1支（含電話號碼0000000000號之SIM卡1只），均無積
    極證據足認與被告乙○○、甲○○本案販賣毒品犯行有何關連，
    爰不予宣告沒收。
三、另被告乙○○曾以電話號碼0000000000號、及告丙○○以電話號
    碼0000000000號、0000000000號、0000000000號搭配之手機
    聯絡販賣毒品事宜，雖足認搭配上開門號之手機均係供被告
    等犯本案所用之工具，然未扣案，考量科技日新月異，遭汰
    換之隔代行動電話交易價值大減，乃市場之常情，估算折舊
    以後，對照被告乙○○所量定之罪刑，及執行沒收之實際效果
    以觀，沒收宣告顯然欠缺刑法上之重要性，依刑法第38條之
    2第2項規定意旨，爰不予宣告沒收、追徵。
伍、撤銷原判決之理由：
　  原審以被告3人販賣第一、二級毒品，事證明確，予以論罪
    科刑，固屬卓見。惟被告3人前科素行，雖符合5年內再犯之
    規定，然渠等構成累犯之前科均係施用毒品罪，乃自戕行為
    ，與本案販賣毒品罪之本質不同，自無再依刑法第47條第1
    項規定加重其刑之必要，原審遽以累犯之規定加重其刑，尚
    有未洽；被告乙○○就附表甲二販賣第二級毒品與石上原之犯
    行，於本院坦認犯行，合於偵、審中均自白犯罪，應依毒品
    危害防制條例第17條第2項規定，減輕其刑，原審未及審酌
    ，即有未洽；被告乙○○為警查獲後，向警員供述毒品來源之
    具體事證，使有調查犯罪職權之公務員知悉而發動調查，因
    而查獲李致億，關於附表甲三、甲四及犯罪事實一（四）部
    分，原審未及適用毒品危害防制條例第17條第1項規定減輕
    其刑，容有未合。被告3人執此提起上訴，指摘原審判決量
    刑過重，固屬無據，惟原判決既有上開可議之處，仍應由本
    院予以撤銷改判如主文第二至四項所示，並各定其應執行刑
    ，以資懲儆。
陸、維持原判決部分（檢察官關於乙○○無罪部分提起上訴）
一、公訴意旨略以：被告乙○○明知海洛因係政府依據毒品危害防
    制條例所公告之第一級毒品，不得販賣，竟基於販賣第一級
    毒品以營利之犯意，持用門號0000000000號行動電話作為聯
    繫販毒之工具，於104年11月10日下午6時29分許，在桃園市
    ○○區○○路000巷00號附近，以5,000元之價格，販賣第一級毒
    品海洛因0.9公克予劉俊豪。因認被告涉犯修正前毒品危害
    防制條例第4條第1項之販賣第一級毒品罪嫌。
二、按犯罪事實應依證據認定之，無證據不得認定犯罪事實，又
    不能證明被告犯罪或被告之行為不罰者，應諭知無罪之判決
    ，刑事訴訟法第154 條第2 項及同法第301 條第1 項定有明
    文。次按認定犯罪事實所憑之證據，雖不以直接證據為限，
    間接證據亦包括在內；然而無論直接或間接證據，其為訴訟
    上之證明，須於通常一般之人均不致有所懷疑，而得確信其
    為真實之程度者，始得據為有罪之認定，倘其證明尚未達到
    此一程度，而有合理之懷疑存在時，事實審法院復已就其心
    證上理由予以闡述，敘明其如何無從為有罪之確信，因而為
    無罪之判決，尚不得任意指為違法。
三、公訴意旨認被告涉犯此部分犯行，無非係以被告於警詢及偵
    訊中自白、證人劉俊豪於偵訊中證述、門號0000000000號毒
    品交易編號1-2通訊監察譯文、士林地院104年度聲監續字第
    589號通訊監察書等證據為主要論據。
四、訊據被告固不否認於104 年11月10日曾與證人劉俊豪有通話
    ，惟堅決否認此部分犯行，與其辯護人均辯稱：被告沒有買
    賣等語。經查：
（一）查證人劉俊豪於警詢時就此部分證稱：「該通電話是我親
      自接聽得沒錯，該次電話內容是綽號『東哥』的男子來我家
      聊天，沒有交易毒品情事」等語（見4128偵卷二第53頁）
      ；於偵訊時則證稱：「一樣是約在我家交易海洛因，一樣
      是5,000元買0.9公克」等語（4128偵卷二第255頁）；於
      原審審理時則證稱：「（問：是否記得2015年11月10日在
      講什麼？）忘記了」等語（見原審卷二第144頁），則證
      人劉俊豪就此部分僅於偵訊時指證被告有販賣第一級毒品
      情事，於警詢及審理時均否認其事，自應審究有無補強證
      據足以佐證。被告與證人劉俊豪於104年11月10日確有為
      對話，內容略以乙○○前往劉俊豪住處見面，為被告所不爭
      執（見原審卷二第44頁），並有通訊監察譯文1紙附卷可
      稽（見1143號偵卷第16頁反面），觀諸譯文對話全部內容
      ，僅劉俊豪要求被告前往其住處，以及被告抵達劉俊豪住
      處情形，未曾提及任何與毒品交易相關之數量，尚難認就
      此部分即有販賣第一級毒品之犯行。
（二）至公訴意旨雖以被告於警詢及偵訊中曾就此部分自白為證
      明，惟被告關此部分於警詢時亦曾供稱：「這通電話是我
      去他家賣海洛因給他，但是因為他沒有錢所以我就不賣給
      他了」等語（見1143偵卷第12頁反面）；偵訊時曾供稱：
      「但是就劉俊豪部分我確實不知道是販賣」等語（見5640
      偵卷一第98頁），均非坦認其事，且於原審始終否認此部
      分犯行，尚難憑以認定被告涉此犯行。況此部分並無其他
      補強證據足佐，無從認定被告就此涉有販賣第一級毒品予
      劉俊豪之犯行。
（三）綜上所述，公訴意旨就此部分所舉證據，不足為被告犯罪
      之積極證明。此外，復查無其他積極證據證明被告此部分
      確有公訴意旨所指之犯行。是依上開說明，自應為有利於
      被告之認定，應為無罪判決之諭知。檢察官上訴意旨略以
      ：證人劉俊豪於偵查中明確證述未曾向被告乙○○購買過黃
      金，該次一樣在家中以5000元向乙○○購買海洛因0.9公克
      乙情，縱有細節證述不一，既與真實性無礙，非不得予以
      採信等語，然證人劉俊豪歷次證述既有齟齬，就此部分尚
      無補強證據足以佐證劉俊豪於偵訊時證述之情節屬實，已
      據本院一一論述如前，檢察官猶執前詞上訴，關此部分之
      上訴難認有理由，應予駁回。
據上論斷，應依刑事訴訟法第368條、第369條第1項前段、第364
條、第299條第1項前段，（修正前）毒品危害防制條例第4條第1
項、第2項、第8條第1項、（修正前）第17條第2項、第1項、第1
9條第1項，刑法第2條第1項前段、第11條、第59條、第51條第5
款、第38條第4項、第38條之1第1項前段、第3項，判決如主文。
本案經檢察官劉昱吟提起公訴，檢察官劉仲慧提起上訴，檢察官
周啟勇到庭執行職務。
中    華    民    國   110    年    10    月   28     日
　　　　　　　　　刑事第三庭  審判長  法　官  張惠立
                                      法　官  廖怡貞
                                      法　官  劉兆菊
以上正本證明與原本無異。
如不服本判決，應於收受送達後20日內向本院提出上訴書狀，其
未敘述上訴之理由者並得於提起上訴後20日內向本院補提理由書
（均須按他造當事人之人數附繕本）「切勿逕送上級法院」。
                                      書記官  邵淑津
中　　華　　民　　國　　110 　年　　10　　月　　28　　日
附錄論罪科刑法條：
修正前毒品危害防制條例第4 條
製造、運輸、販賣第一級毒品者，處死刑或無期徒刑；處無期徒
刑者，得併科新臺幣2 千萬元以下罰金。
製造、運輸、販賣第二級毒品者，處無期徒刑或7 年以上有期徒
刑，得併科新臺幣1 千萬元以下罰金。
製造、運輸、販賣第三級毒品者，處7 年以上有期徒刑，得併科
新臺幣7 百萬元以下罰金。
製造、運輸、販賣第四級毒品者，處5 年以上12年以下有期徒刑
，得併科新臺幣3 百萬元以下罰金。
製造、運輸、販賣專供製造或施用毒品之器具者，處1 年以上7
年以下有期徒刑，得併科新臺幣1 百萬元以下罰金。
前五項之未遂犯罰之。
修正前毒品危害防制條例第8 條
轉讓第一級毒品者，處1年以上7年以下有期徒刑，得併科新臺幣
1百萬元以下罰金。

附表甲一
編號 罪名及宣告刑 備註  1 乙○○共同販賣第一級毒品，處有期徒刑柒年捌月。未扣案之犯罪所得新臺幣貳仟元沒收，於全部或一部不能沒收或不宜執行沒收時，追徵其價額。 附表甲二證人石上原部分（起訴書附表三）  2 乙○○販賣第一級毒品，處有期徒刑柒年捌月。未扣案之犯罪所得新臺幣伍仟元沒收，於全部或一部不能沒收或不宜執行沒收時，追徵其價額。 附表甲三編號1證人劉俊豪部分（起訴書附表四編號1）  3 乙○○販賣第一級毒品，處有期徒刑柒年柒月。未扣案之犯罪所得新臺幣壹仟元沒收，於全部或一部不能沒收或不宜執行沒收時，追徵其價額。 附表甲三編號2證人周建華部分（起訴書附表四編號3）  4 乙○○販賣第一級毒品，處有期徒刑柒年柒月。未扣案之犯罪所得新臺幣壹仟元沒收，於全部或一部不能沒收或不宜執行沒收時，追徵其價額。 附表甲三編號3證人周建華部分（起訴書附表四編號4）  5 乙○○販賣第一級毒品，處有期徒刑肆年。未扣案之犯罪所得新臺幣貳仟元沒收，於全部或一部不能沒收或不宜執行沒收時，追徵其價額。扣案之華為手機1支（含電話號碼0000000000號之SIM卡1只）沒收。 附表甲三編號4證人石上原部分（起訴書附表四編號5）  6 乙○○共同販賣第一級毒品，處有期徒刑參年拾月。扣案之華為手機1支（含電話號碼0000000000號之SIM卡1只）沒收。 附表甲四編號1證人石上原部分（起訴書附表五編號1）  7 乙○○共同販賣第一級毒品，處有期徒刑參年拾月。扣案之華為手機1支（含電話號碼0000000000號之SIM卡1只）沒收。 附表甲四編號2證人石上原部分（起訴書附表五編號2）  8 乙○○轉讓第一級毒品，處有期徒刑柒月。 犯罪事實一（四）證人李湘豪部分 


附表甲二（乙○○與丙○○共同販賣部分）：
編號 行為對象 行為方式  1 石上原 於104 年9 月25日下午4 時22分許至5 時27分許，被告丙○○以其持用之電話號碼0000000000號與證人石上原聯繫購毒事宜後，於同日下午，由被告乙○○與證人石上原在桃園市八德區中華路265 巷附近見面，並由被告乙○○交付第一級毒品海洛因0.4 公克，及收取2,000 元之代價。 


附表甲三（乙○○單獨販賣部分）:
編號 行為對象 行為方式  1 劉俊豪 於104 年10月25日下午5 時31分許至晚間7 時36分許，被告以其持用之電話號碼0000000000號與證人劉俊豪聯繫購毒事宜後，兩人於同日晚間7 時許，在桃園市○○區○○路000 巷00號證人劉俊豪住處附近見面，由被告以5,000 元之代價，出售第一級毒品海洛因0.9 公克。  2 周建華 於104 年10月25日上午11時3 分許，被告以其持用之電話號碼0000000000號與證人周建華聯繫購毒事宜後，兩人於同日上午11時許，在桃園市○○區○○路000 巷00號附近某處見面，由被告以1,000 元之代價，出售第一級毒品海洛因0.01公克。  3 周建華 於104 年10月28日上午11時17分許，被告以其持用之電話號碼0000000000號與證人周建華聯繫購毒事宜後，兩人於同日上午11時許，在桃園市○○區○○路000 巷00號附近某處見面，由被告以1,000 元之代價，出售第一級毒品海洛因0.01公克。  4 石上原 於104 年12月8 日下午3 時20分許至3 時42分許，被告以其持用之電話號碼0000000000號與證人石上原聯繫購毒事宜後，兩人於同日下午3 時許，在桃園市○○區○○路000 巷00號附近某處見面，由被告以2, 000元之代價，出售第一級毒品海洛因0.3 公克。 


附表甲四（乙○○與甲○○共同販賣部分）：
編號 行為對象 行為方式  1 石上原 於104 年12月11日上午9 時4 分許至5 分許，被告以其持用之電話號碼0000000000號與證人石上原聯繫購毒事宜後，於同日上午9 時許，由同案被告甲○○與證人石上原在桃園市八德區中華路265 巷附近見面，由同案被告甲○○交付第一級毒品海洛因0.3 公克，並收取2,000 元之代價。  2 石上原 於104 年12月15日晚間9 時53分許至10時16分許，被告以其持用之電話號碼0000000000號與證人石上原聯繫購毒事宜後，於同日晚間，由同案被告甲○○與證人石上原在桃園市○○區○○○街000 號附近見面，由同案被告甲○○交付第一級毒品海洛因0.3 公克，並收取2,000 元之代價。 


附表乙一（丙○○單獨販賣部分）：
編號 行為對象 行為方式 犯罪所得（新臺幣） 罪名及宣告刑 相關證據  1 乙○○ 於104 年9 月26日下午6 時23分許至39分許，被告丙○○以其持用之電話號碼0000000000號與被告乙○○聯繫購毒事宜後，兩人於同日晚間7 時許，在桃園市○○區○○路000 巷00號4 樓被告乙○○住處見面，由被告丙○○以1 萬2,000元之代價，出售第二級毒品甲基安非他命半兩。 1萬2,000元 丙○○犯販賣第二級毒品罪，處有期徒刑肆年。未扣案之犯罪所得新臺幣壹萬貳仟元沒收，於全部或一部不能沒收或不宜執行沒收時，追徵其價額。 1.被告乙○○於警詢及偵訊時之證述（見偵字5640卷二第78頁正反面、第111 頁反面）2.104 年聲監字544 號通訊監察書及電話附表（見他字570 卷第23頁至第24頁） 3.通訊監察譯文1 紙（編號3 ）（見偵字4128卷一第15頁反面）  2 乙○○ 於104 年9 月29日下午6 時20分許至晚間9 時24分許，被告丙○○以其持用之電話號碼0000000000號與被告乙○○聯繫購毒事宜後，兩人於同日晚間9 時許，在桃園市○○區○○路000 巷0 號4 樓被告丙○○住處見面，由被告丙○○以3 萬5,000 元之代價，出售第二級毒品甲基安非他命1 兩半。 3萬5,000元 丙○○犯販賣第二級毒品罪，處有期徒刑肆年肆月。未扣案之犯罪所得新臺幣參萬伍仟元沒收，於全部或一部不能沒收或不宜執行沒收時，追徵其價額。 1.被告乙○○於警詢及偵訊時之證述（見偵字5640卷二第78頁反面、第111 頁反面至第112頁）2.104 年聲監字544號通訊監察書及電話附表（見他字570 卷第23頁至第24頁） 3.通訊監察譯文1 紙（編號4 ）（見偵字4128卷一第16 頁）  3 乙○○ 於104 年10月6 日凌晨1 時6分許至上午6 時4 分許，被告丙○○以其持用之電話號碼0000000000號與被告乙○○聯繫購毒事宜後，兩人於同日上午6 時許，在桃園市○○區○○路000 巷0 號4 樓被告丙○○住處見面，由被告丙○○以1萬3,000 元之代價，出售第一級毒品海洛因1 錢及以1 萬2,000 元之代價，出售第二級毒品甲基安非他命半兩。 共2 萬5,000 元 丙○○犯販賣第一級毒品罪，處有期徒刑拾伍年陸月。未扣案之犯罪所得新臺幣貳萬伍仟元沒收，於全部或一部不能沒收或不宜執行沒收時，追徵其價額。 1.被告乙○○於警詢及偵訊時之證述（見偵字5640卷二第79頁、第111頁反面）2.104 年聲監字544號通訊監察書及電話附表（見他字570 卷第23頁至第24頁） 3.通訊監察譯文1 紙（編號5 ）（見偵字4128卷一第16頁反面）  4 乙○○ 於104 年11月3 日晚間11時44分許至11月4 日凌晨0 時48分許，被告丙○○以其持用之電話號碼0000000000號與被告乙○○聯繫購毒事宜後，兩人於104 年11月4 日凌晨1 時許，在桃園市○○區○○路000 巷00號4 樓被告乙○○住處見面，由被告丙○○以7,000 元之代價，出售第一級毒品海洛因半錢。 7,000元 丙○○犯販賣第一級毒品罪，處有期徒刑拾伍年肆月。未扣案之犯罪所得新臺幣柒仟元沒收，於全部或一部不能沒收或不宜執行沒收時，追徵其價額。 1.被告乙○○於警詢及偵訊時之證述（見偵字5640卷二第79頁正反面、第112 頁）2.104 年聲監續字451 號通訊監察書及電話附表（見他字570 卷第28頁反面至第29 頁反面） 3.通訊監察譯文1 紙（編號6 ）（見偵字4128卷一第16頁反面至第17頁）  5 林譽郎 於104 年10月27日凌晨0 時5分許至22分許，被告丙○○以其持用之電話號碼0000000000號與證人林譽郎聯繫購毒事宜後，兩人於同日凌晨0 時許，在桃園市○○區○○路000 巷0 號4 樓被告丙○○住處附近，由被告丙○○將第一級毒品海洛因0.2 公克放置在煙盒內，再由證人林譽郎放置700 元在該煙盒內，並取走上開第一級毒品海洛因0.2 公克（原約定800 元，但證人林譽郎僅支付700 元）。 700元 丙○○犯販賣第一級毒品罪，處有期徒刑柒年柒月。未扣案之犯罪所得新臺幣柒佰元沒收，於全部或一部不能沒收或不宜執行沒收時，追徵其價額。 1.證人林譽郎於警詢及偵訊時之證述（見偵字4128卷二第31頁、第252頁）2.104 年聲監續字451 號通訊監察書及電話附表（見他字570 卷第28頁反面至第29頁反面） 3.通訊監察譯文1 紙（編號2 ）（見偵字4128卷一第20頁至第21頁）  6 黃孟堃 於104 年8 月26日下午6 時48分許，被告丙○○以其持用之電話號碼0000000000號與證人黃孟堃聯繫購毒事宜後，兩人於同日晚間，在桃園市○○區○○路000巷0號4樓被告丙○○住處樓下，由被告丙○○以5,000元之代價，出售第一級毒品海洛因0.9公克。 5,000元 丙○○犯販賣第一級毒品罪，處有期徒刑柒年捌月。未扣案之犯罪所得新臺幣伍千元沒收，於全部或一部不能沒收或不宜執行沒收時，追徵其價額。 1.證人黃孟堃於警詢及偵訊時之證述（見偵字4128卷一第161 頁反面至第162 頁、卷二第190頁至第191頁）2.104 年聲監字496號通訊監察書及電話附表（見他字570 卷第18頁正反面） 3.通訊監察譯文1 紙（編號1 ）（見偵字4128卷一第25頁）  7 黃孟堃 於104 年8 月31日凌晨4 時26分許至33分許，被告丙○○以其持用之電話號碼0000000000號與證人黃孟堃聯繫購毒事宜後，兩人於同日凌晨4 時許，在桃園市○○區○○路000 巷0 號4 樓被告丙○○住處，由被告丙○○以5,000 元之代價，出售第一級毒品海洛因1.1公克。 5,000元 丙○○犯販賣第一級毒品罪，處有期徒刑柒年捌月。未扣案之犯罪所得新臺幣伍千元沒收，於全部或一部不能沒收或不宜執行沒收時，追徵其價額。 1.證人黃孟堃於警詢及偵訊時之證述（見偵字4128卷一第162 頁、卷二第191 頁）2.104 年聲監字496 號通訊監察書及電話附表（見他字570 卷第18頁正反面） 3.通訊監察譯文1 紙（編號2 ）（見偵字4128卷一第25頁反面）  8 黃孟堃  104 年9 月2 日晚間8 時1分許，被告丙○○以其持用之電話號碼0000000000號與證人黃孟堃聯繫購毒事宜後，兩人於同日晚間，在桃園市楊梅區中山北路某處見面，由被告丙○○以5,000 元之代價，出售第一級毒品海洛因0.9 公克。 5,000元 丙○○犯販賣第一級毒品罪，處有期徒刑柒年捌月。未扣案之犯罪所得新臺幣伍千元沒收，於全部或一部不能沒收或不宜執行沒收時，追徵其價額。 1.證人黃孟堃於警詢及偵訊時之證述（見偵字4128卷一第162 頁正反面、卷二第191頁）2.104 年聲監字496號通訊監察書及電話附表（見他字570 卷第18頁正反面） 3.通訊監察譯文1 紙（編號3 ）（見偵字4128卷一第25頁反面）  9 黃孟堃 於104 年9 月4 日晚間9 時54分許，被告丙○○以其持用之電話號碼0000000000號與證人黃孟堃聯繫購毒事宜後，兩人於同日晚間9時許，在桃園市楊梅區永平路某處見面，由被告丙○○以2,000元之代價，出售第二級毒品甲基安非他命2公克。 2,000元 丙○○犯販賣第二級毒品罪，處有期徒刑參年捌月。未扣案之犯罪所得新臺幣貳千元沒收，於全部或一部不能沒收或不宜執行沒收時，追徵其價額。 1.證人黃孟堃於警詢及偵訊時之證述（見偵字4128卷一第162 頁反面、卷二第191 頁至第192頁 ）2.104 年聲監字496號通訊監察書及電話附表（見他字570 卷第18頁正反面） 3.通訊監察譯文1 紙（編號4 ）（見偵字4128卷一第26 頁） 


附表乙二（丙○○與解憲忠共同販賣部分）：
編號 行為對象 行為方式 犯罪所得（新臺幣） 罪名及宣告刑 相關證據  1 林譽郎 於104 年10月29日凌晨0 時10分許至23分許，被告丙○○以其持用之電話號碼0000000000號與證人林譽郎聯繫購毒事宜後，於同日晚間7 時許，在桃園市○○區○○路000 巷0 號4 樓被告丙○○住處附近，由被告解憲忠將第一級毒品海洛因0.2 公克放置在該處，再由證人林譽郎放置900 元在該處，並取走上開第一級毒品海洛因0.2 公克。 900元 丙○○共同犯販賣第一級毒品罪，處有期徒刑柒年柒月。未扣案之犯罪所得新臺幣玖佰元沒收，於全部或一部不能沒收或不宜執行沒收時，追徵其價額。 1.證人林譽郎於警詢及偵訊時之證述（見偵字4128卷二第31頁反面、第252頁反面） 2.被告解憲忠於警詢及偵訊時之供述（見偵字4128卷一第36頁反面至第37頁、卷二第267頁）3.104 年聲監續字451 號通訊監察書及電話附表（見他字570 卷第28頁反面至第29頁反面） 4.通訊監察譯文2 紙（編號4 、丙○○委託解憲忠毒品交易譯文編號1）（見偵字4128卷一第21頁正反面、第39頁正反面）  2 許佳萍 於104 年8 月26日晚間10時29分許至11時10分許，被告丙○○以其持用之電話號碼0000000000號與證人許佳萍聯繫購毒事宜後，由被告解憲忠於同日晚間9 時許，在桃園市○○區○○路000 巷0 號4 樓被告丙○○住處附近與證人許佳萍見面，並由被告解憲忠交付第二級毒品甲基安非他命0.15公克，及收取1,500 元之代價。 1,500元 丙○○共同犯販賣第二級毒品罪，處有期徒刑參年柒月。未扣案之犯罪所得新臺幣壹仟伍佰元沒收，於全部或一部不能沒收或不宜執行沒收時，追徵其價額。 1.證人許佳萍於警詢及偵訊時之證述（見偵字4128卷二第4 頁反面、第258 頁反面至第259 頁、偵字5640卷二第107頁正反面）2.104年聲監字496 號通訊監察書及電話附表（見他字570 卷第18頁正反面） 3.通訊監察譯文1 紙（編號1 ）（見偵字4128卷一第32頁） 


附表乙三（丙○○與乙○○共同販賣部分）：
編號 行為對象 行為方式 犯罪所得（新臺幣） 罪名及宣告刑 相關證據  1 石上原 於104 年9 月25日下午4 時22分許至5 時27分許，被告丙○○以其持用之電話號碼0000000000號與證人石上原聯繫購毒事宜後，於同日下午，由被告乙○○與證人石上原在桃園市八德區中華路265 巷附近見面，並由被告乙○○交付第一級毒品海洛因0.4 公克，及收取2,000 元之代價。 2,000元 丙○○共同犯販賣第一級毒品罪，處有期徒刑柒年柒月。未扣案之犯罪所得新臺幣貳仟元沒收，於全部或一部不能沒收或不宜執行沒收時，追徵其價額。 1.證人石上原於警詢及偵訊時之證述（見偵字4128卷一第185 頁反面、卷二第256 頁正反面）2.104 年聲監字544號通訊監察書及電話附表（見他字570 卷第23頁正反面） 3.通訊監察譯文1 紙（編號2 ）（見偵字4128卷一第23 頁正反面） 


附表乙四（甲○○與乙○○共同販賣部分）：
編號 行為對象 行為方式 犯罪所得（新臺幣） 罪名及宣告刑 相關證據  1 石上原 於104 年12月11日上午9 時4分許至5 分許，被告乙○○以其持用之電話號碼0000000000號與證人石上原聯繫購毒事宜後，於同日上午9 時許，由被告甲○○與證人石上原在桃園市八德區中華路265 巷附近見面，由被告甲○○交付第一級毒品海洛因0.3 公克，並收取2,000 元之代價。 2,000元 甲○○共同犯販賣第一級毒品罪，處有期徒刑柒年柒月。扣案之華為手機1 支（含電話號碼0000000000號之SIM 卡1 只）沒收。未扣案之犯罪所得新臺幣貳仟元沒收，於全部或一部不能沒收或不宜執行沒收時，追徵其價額。 1.證人石上原於警詢及偵訊時之證述（見偵字4128卷一第186 頁反面、卷二第255頁反面）2.104 年聲監字634號通訊監察書及電話附表（見他字570 卷第36頁反面至第37頁） 3.通訊監察譯文1 紙（編號2 ）（見偵字4128卷一第189 頁正反面）  2 石上原 於104 年12月15日晚間9 時53分許至10時16分許，被告乙○○以其持用之電話號碼0000000000號與證人石上原聯繫購毒事宜後，於同日晚間，由被告甲○○與證人石上原在桃園市○○區○○○街000 號附近見面，由被告甲○○交付第一級毒品海洛因0.3 公克，並收取2,000 元之代價。 2,000元 甲○○共同犯販賣第一級毒品罪，處有期徒刑柒年柒月。扣案之華為手機1 支（含電話號碼0000000000號之SIM 卡1 只）沒收。未扣案之犯罪所得新臺幣貳仟元沒收，於全部或一部不能沒收或不宜執行沒收時，追徵其價額。 1.證人石上原於警詢及偵訊時之證述（見偵字4128卷一第187 頁、卷二第256頁）2.104 年聲監字634號通訊監察書及電話附表（見他字570 卷第36頁反面至第37頁） 3.通訊監察譯文1 紙（編號4 ）（見偵字4128卷一第190 頁）